【裁判字號】    92,易緝,289
【裁判日期】    920829
【裁判案由】    違反麻醉藥品管理條例
【裁判全文】
臺灣臺中地方法院刑事判決                        九十二年度易緝字第二八九號
    公  訴  人  臺灣臺中地方法院檢察署檢察官
    被      告  甲○○
右列被告因違反麻醉藥品管理條例案件，經檢察官提起公訴（八十三年度偵字第六０
二號），本院判決如左：
    主  文
甲○○連續施用第二級毒品，累犯，免刑。
    事  實
一、甲○○前曾於民國八十二年間因違反麻醉藥品管理條例案件，經臺灣高等法院臺
    中分院判處有期徒刑七月，於八十二年四月二十九日確定，於八十二年七月二十
    八日執行完畢，猶不知悔改，竟基於施用第二級毒品甲基安非他命之概括犯意，
    自八十二年十月下旬某日起至同年十一月二十六日某時止，連續在臺中市不詳友
    人住處，以將第二級毒品甲基安非他命置放於玻璃瓶內以火燻烤，而後再吸食其
    霧化氣體之方式，施用第二級毒品甲基安非他命多次，平均約一週一次。嗣於八
    十二年十一月二十九日（起訴書誤載為二十七日）下午五時許，經警持搜索票在
    臺中市○○路八之四號六樓之一查獲，採取其尿液送驗，呈現甲基安非他命陽性
    反應。後經本院於九十二年六月六日裁定送勒戒處所觀察、勒戒後，在臺灣臺中
    看守所附設勒戒處所觀察勒戒期間，經評定結果認為「無繼續施用毒品傾向」。
二、案經臺中縣警察局報請臺灣臺中地方法院檢察署檢察官偵查起訴。
    理  由
一、訊據被告甲○○對其於右揭時地連續施用第二級甲基安非他命毒品之事實，業據
    其於本院審理時坦承不諱。被告經警查獲後，其尿液經送請臺中縣衛生局檢驗結
    果，呈有甲基安非他命陽性反應，此有該衛生局檢驗尿水報告書一紙在卷可憑。
    再被告經本院於九十二年六月六日裁定送勒戒處所觀察、勒戒後，在臺灣臺中看
    守所附設勒戒處所觀察勒戒期間，經評定結果認為「無繼續施用毒品傾向」之事
    實，有本院裁定及臺灣臺中看守所附設勒戒處所九十二年七月二一日中所正衛字
    第０九二０００二五二七號函其所附之「有無繼續施用毒品傾向證明書」一份附
    卷可參。綜上，被告自白與事實相符，其施用第二級毒品甲基安非他命事證明確
    ，犯行洵堪認定。
二、核被告施用第二級毒品甲基安非他命之行為，係犯毒品危害防制條例第十條第二
    項施用第二級毒品罪。按被告上開所為，依其行為時，固觸犯麻醉藥品管理條例
    第十三條之一第二項第四款之非法吸用化學合成麻醉藥品罪，惟被告行為後，毒
    品危害防制條例業於八十七年五月二十日公布施行，並於同月二十二日生效，依
    刑法第二條第一項前段「行為後法律有變更者，適用裁判時之法律」規定，原則
    上，應適用新法。況新法毒品危害防制條例將安非他命列為第二級毒品，施用毒
    品者，若經觀察、勒戒後，認屬「無繼續施用傾向者」，新法設有免刑規定，則
    比較新、舊法結果，無論依從新或從輕原則，均以新法對被告較有利，自應依新
    法論處，核先敘明。被告先後多次施用第二級毒品行為，時間緊接，方式相同，
    所犯係同一構成要件之罪名，顯係基於概括犯意為之，應依連續犯之規定，以一
    罪論。被告非法持有第二級毒品行為，進而施用，其持有之低度行為應被施用之
    高度行為所吸收，不另論罪。公訴意旨就被告於八十二年十月下旬某日至同年十
    一月二十九日下午六時許向前回溯九十六小時內某時止之施用第二級毒品行為，
    漏未起訴，惟依本院認此與起訴部分有連續犯之裁判上一罪之關係存在，依審判
    不可分原則，本院自得加以審理。又被告曾於十二年間因違反麻醉藥品管理條例
    案件，經臺灣高等法院臺中分院判處有期徒刑七月，於八十二年四月二十九日確
    定，於八十二年七月二十八日執行完畢，猶不知悔改之事實，有臺灣高等法院被
    告全國前案記錄表在卷可稽，其受有期徒刑之執行完畢後，五年以內再犯本件有
    期徒刑以上之罪，為累犯，應依刑法第四十七條規定加重其刑。
三、按施用第一級、第二級毒品者，應先將被告送勒戒處所觀察、勒戒；經觀察、勒
    戒後，無繼續施用毒品傾向者，應由檢察官為不起訴處分；又同條例修正施行前
    繫屬法院審理中之案件，由法院依修正後規定處理之，依修正後規定應為不起訴
    處分者，法院應為免刑之判決，毒品危害防制條例第二十條第一項、第二項前段
    、第三十五條第三款分別定有明文。查被告因施用第二級毒品，前經本院於九十
    二年六月六日裁定送勒戒處所觀察、勒戒後，在臺灣臺中看守所附設勒戒處所觀
    察勒戒期間，經評定結果認為「無繼續施用毒品傾向」，此有上開裁定一份及觀
    察勒戒執行指揮書回證一份附卷足稽。次查，本案係於八十七年五月二十二日毒
    品危害防制條例施行生效前繫屬本院，依前揭法條規定，爰依法為免刑之判決。
據上論斷，應依刑事訴訟法第二百九十九條第一項但書，毒品危害防制條例第三十五
條第三款、第二十條第二項前段、第十條第二項，刑法第十一條、第二條第一項前段
、第五十六條、第四十七條，判決如主文。
本案經檢察官林蓉蓉到庭執行職務
中      華      民      國      九十二      年      八    月    廿九    日
                                臺灣臺中地方法院刑事第四庭
                                        法  官    楊  真  明
右正本證明與原本無異。
如不服本判決，應於送達後十日內向本院提出上訴狀（須附繕本），上訴於臺灣高等
法院臺中分院。
                                        書記官
中      華      民      國      九十二      年      八    月    廿九    日
附錄本判決論罪科刑法條
毒品危害防制條例第十條第二項：
  施用第二級毒品者，處三年以下有期徒刑。


司法院資訊處製作；財團法人民間司法改革基金會備份。
